臺灣臺南地方法院臺南簡易庭民事判決
111年度南小字第617號
原      告  臺灣新光商業銀行股份有限公司

法定代理人  李增昌
訴訟代理人  陳冠蓁
            吳慶展
被      告  吳凱翎即吳映潔即吳虹燕

上列當事人間清償信用卡消費款事件，本院於民國111年6月9日
言詞辯論終結，判決如下：
    主      文
被告應給付原告新臺幣肆萬陸仟貳佰玖拾元，及自民國96年5月1
1日起至民國104年8月31日止，按週年利率百分之19點71計算之
利息，暨自民國104年9月1日起至清償日止，按週年利率百分之1
5計算之利息。
訴訟費用新臺幣壹仟元由被告負擔。
本判決得假執行。
    事實及理由
一、原告起訴主張：被告前向原告請領信用卡，經審核後發給信
    用卡乙張使用，並成立信用卡契約。依約定，被告至特約商
    店簽帳消費後，委託原告先行墊款予特約商店，再由原告向
    被告請求償還帳款，而被告應於每月繳款截止日前向原告清
    償帳款，如有積欠款項或逾期清償等情事者，依信用卡約定
    條款第14、15條之約定，應自原告墊款予特約商店之日起至
    清償日止，按年息百分之19.71計算之利率計付欠款之循環
    信用利息，並應依約繳納違約金。詎截至民國96年5月10日
    止，被告已累計新臺幣（下同）46,290元消費款未付，迭經
    原告催討，仍未清償，爰依信用卡契約之法律關係請求被告
    如數給付，並聲明求為判決如主文第1項所示。
二、被告則以：我確實有欠銀行這些款項，一開始都有持續繳納
    利息，本金都沒有還到，後來因為車禍無法工作，所以無法
    上班繼續還款；我有意願要還款，但利息太高無力清償，希
    望可以免計利息，讓我分期清償本金等語，資為抗辯。
三、得心證之理由：
（一）原告前開主張之事實，業據提出與所述情節相符之信用卡
      申請書、信用卡約定條款及應收帳款明細為憑，且被告亦
      不爭執曾申請信用卡及未給付信用卡款，堪信原告此部分
      主張為真實。
（二）被告雖辯稱利息太高，自己無力還款云云，惟清償能力之
      有無，尚不足作為免除債務之理由。是被告抗辯，尚難採
      為得拒絕給付之理由。
（三）從而，原告本於信用卡契約之法律關係，請求被告給付46
      ,290元，及自96年5月11日起至104年8月31日止，按週年
      利率百分之19.1計算之利息，及自104年9月1日起至清償
      日止，按週年利率百分之15計算之利息，為有理由，應予
      准許。
四、末按訴訟費用，由敗訴之當事人負擔；法院為終局判決時，
    應依職權為訴訟費用之裁判；小額事件第一審法院為訴訟費
    用之裁判時，應確定其費用額；民事訴訟法第78條、第87條
    第1項及第436條之19第1項分別定有明文。經核本件訴訟費
    用額為1,000元（即第一審裁判費），而原告之請求為有理
    由，爰將確定本件訴訟費用額如主文第2項所示。
五、本件係就民事訴訟法第436條之8第1項規定之小額訴訟事件
    所為被告敗訴之判決，依民事訴訟法第436條之20之規定，
    應依職權宣告假執行。
六、據上論結，原告之訴，為有理由，依民事訴訟法第436條之2
    3、第436條第2項、第436條之19第1項、第436條之20、第78
    條、第87條第1項，判決如主文。
中　　華　　民　　國　　111 　年　　6 　　月　　23　　日
  　                    臺灣臺南地方法院臺南簡易庭
                              法  官  王 獻 楠
以上正本係照與原本作成。
如不服本判決，應於送達後20日內，向本院提出上訴狀並表明上
訴理由，如於本判決宣示後送達前提起上訴者，應於判決送達後
20日內補提上訴理由書（須附繕本）。對於小額程序之第一審判
決之上訴，非以其違背法令之理由，不得為之。且上訴狀內應記
載表明（一）原判決所違背之法令及其具體內容。（二）依訴訟
資料可認為原判決有違背法令之具體事實者。
中　　華　　民　　國　　111 　年　　6 　　月　　23　　日
                              書記官  蕭 雅 文